【裁判字號】    98,訴,1187
【裁判日期】    980916
【裁判案由】    違反毒品危害防制條例
【裁判全文】
臺灣臺南地方法院刑事判決              98年度訴字第1187號
公  訴  人  臺灣臺南地方法院檢察署檢察官
被      告  乙○○
                    （另案於臺灣高雄第二監獄執行中）
上列被告因違反毒品危害防制條例案件，經檢察官提起公訴（98
年度毒偵字第618、766號），被告於本院行準備程序中就被訴犯
罪事實為有罪之陳述，本院合議庭裁定由受命法官獨任行簡式審
判程序，判決如下：
    主  文
乙○○施用第一級毒品，累犯，處有期徒刑捌月；又施用第二級
毒品，累犯，處有期徒刑伍月；又施用第一級毒品，累犯，處有
期徒刑捌月；又施用第二級毒品，累犯，處有期徒刑伍月。應執
行有期徒刑壹年貳月。
    事實及理由
一、犯罪事實：
  (一)乙○○曾因施用毒品案件，經本院以88年度毒聲字第3133號
    裁定送勒戒處所觀察、勒戒後，認為無繼續施用毒品之傾向
    ，於民國88年11月19日執行完畢後釋放，並由臺灣臺南地方
    法院檢察署檢察官於同日以88年度毒偵字第 258號為不起訴
    處分。惟乙○○並未戒除毒癮，又經本院以89年度毒聲字第
    698 號裁定送勒戒處所觀察、勒戒後，仍認為無繼續施用毒
    品之傾向，於89年 4月12日執行完畢，再經同署檢察官以89
    年度毒偵字第 618號為不起訴處分。然乙○○再度施用毒品
    ，除經本院以89年度毒聲字第3305號裁定令入戒治處所施以
    強制戒治，至91年 5月14日始戒治期滿執行完畢外；刑罰部
    分亦經本院以90年度南簡字第15號、90年度訴字第 611號判
    決判處有期徒刑5月、7月確定，經與其另案違反妨害兵役治
    罪條例案件所判處有期徒刑 2月合併定其應執行之刑為有期
    徒刑1年1月，並與其另案因施用毒品案件經本院以90年度易
    字第2410號判決判處有期徒刑8月之刑接續執行，至92年8月
    13日縮短刑期假釋出監，惟嗣後因案撤銷假釋，入監執行殘
    刑，至93年 4月28日縮刑期滿執行完畢。但乙○○仍不知悔
    改，又因竊盜、施用毒品案件，經本院分別以94年度易緝字
    第31號、94年度訴字第1011號判決，分別判處有期徒刑 1年
    、1年5月確定，經定其應執行刑為有期徒刑2年4月，入監執
    行至96年 6月14日縮短刑期假釋出監，至同年11月12日假釋
    期滿視為執行完畢。
  (二)詎乙○○仍不知悔改，竟又基於施用第一級毒品海洛因、第
    二級毒品甲基安非他命之犯意，先後於：
    1.97年10月23日凌晨 1時許，在臺南縣永康市大灣國小司令
      臺後方，分別以針筒注射及燒烤而吸食煙霧之方式，分別
      施用第一級毒品海洛因、第二級毒品甲基安非他命各 1次
      。嗣於同日上午11時10分許，為警在臺南縣永康市○○街
      與南灣街口巡邏時，發現其形跡可疑而加以攔查，乙○○
      於員警尚不知其上開施用毒品犯行前，主動對員警表明其
      有上開施用第一級毒品海洛因犯行，自首而接受裁判。員
      警經乙○○之同意對其採尿送驗，在其尿液中驗出嗎啡及
      甲基安非他命陽性反應。
    2.98年 1月19日晚間10時許，在其位在臺南縣永康市○○街
      43號住處內，以注射方式施用第一級毒品海洛因 1次；另
      於同日中午11時許，在臺南縣永康市友人住處，以燒烤方
      式施用第二級毒品甲基安非他命1次。嗣於翌日上午8時許
      ，員警持本院核發之搜索票前往乙○○上開住處執行搜索
      ，並將其拘提到案後，經其同意對其採尿送驗，在其尿液
      中驗出嗎啡及甲基安非他命陽性反應。
  (三)案經臺南縣警察局永康分局、麻豆分局報請臺灣臺南地方法
    院檢察署檢察官偵查起訴。
二、前項犯罪事實，有下列事證足資證明：
  (一)被告乙○○於警詢及本院審理中所為之自白。
  (二)卷附臺南縣警察局永康分局送驗尿液編號與真實姓名對照表
    編號名冊、長榮大學97年11月28日出具之確認報告、臺南縣
    警察局麻豆分局毒品犯罪嫌疑人尿液採驗作業管制紀錄清冊
    、長榮大學98年2月18日出具之確認報告各1份。
  (三)卷附臺灣高等法院被告前案紀錄表1份。
三、按人體施用安非他命後，主要代謝物中有未改變型態之安非
    他命，而無甲基安非他命；而人體施用甲基安非他命後，在
    主要代謝物中未改變型態之甲基安非他命佔施用劑量達43％
    ，而安非他命則約為 5％；又安非他命在國內取得不易，施
    用情形較少，尿液檢驗結果係以甲基安非他命陽性者佔大部
    分，此有法務部調查局93年5月4日調科壹字第 09362413980
    號函可資查考。查檢察官起訴意旨，雖認被告係施用安非他
    命，惟其尿液經警採集送驗結果，驗出甲基安非他命陽性反
    應，此有前引長榮大學出具之確認報告 2份在卷可參。揆諸
    前揭說明，應認被告所施用者為甲基安非他命，並非安非他
    命，是公訴人此部分犯罪事實，顯屬誤載，應予更正。
四、查被告於97年10月23日上午11時許為警查獲時，係於員警尚
    不知其施用毒品犯行前，主動對員警表明其最近一次係於97
    年10月23日凌晨 1時許，在大灣國小司令臺後方施用第一級
    毒品海洛因，此有被告當日警詢筆錄在卷可憑，據此固堪認
    其就上開施用第一級毒品海洛因之犯行，自首而接受裁判。
    然被告於該次警詢中，隱匿其施用第二級毒品甲基安非他命
    之事實，且於98年 1月19日，又再度因施用毒品為警查獲，
    顯見其並無戒除毒癮之決心，是不能僅以其自首前開施用第
    一級毒品犯行，而逕予減刑之寬典。又被告於本院審理中，
    陳稱檢察官起訴之本案施用毒品行為，均經法院判決確定，
    其目前在監所服刑期，即係上開施用毒品行為遭法院判處之
    刑期云云。惟本院就此調取本院98年度訴字第 424號被告被
    訴違反毒品危害防制條例案件全卷查核結果，被告於該案被
    訴之施用地一、二級毒品行為，施用時間分別為96年12月31
    日中午12時許、97年4月22日晚間10時許及同年5月1日上午8
    時30分、晚間 7時30分許，此與其本案被訴施用毒品之時間
    ，顯非相同。被告辯稱本案被訴施用毒品行為前經法院判決
    確定云云，應有誤會，併予敘明。
五、依刑事訴訟法第299條第1項前段、第273條之1第1項、第310
    條之2、第454條第1項，毒品危害防制條例第10條第1項、第
    2項，刑法第11條前段、第47條第 1項、第51條第5款，判決
    如主文。
六、如不服本判決，應於收受本判決後10日內向本院提出上訴書
    狀，並應敘述具體理由。如未敘述上訴理由者，應於上訴期
    間屆滿後20日內向本院補提理由書狀。
本案經檢察官甲○○到庭執行職務。
中    華    民    國    98    年    9     月    16    日
                  刑事第十四庭  法  官  周紹武
以上正本證明與原本無異
如不服本判決應於收受本判後10日內向本院提出上訴書狀，並應
敘述具體理由。其未敘述上訴理由者，應於上訴期間屆滿後20日
內向本院補提理由書狀（均須按他造當事人之人數附繕本）「切
勿逕送上級法院」。
                                書記官  徐晨芳
中    華    民    國    98    年    9     月    18    日
附錄本案論罪科刑法條全文：
毒品危害防制條例第10條
施用第一級毒品者，處 6 月以上 5 年以下有期徒刑。
施用第二級毒品者，處 3 年以下有期徒刑。


司法院資訊處製作；財團法人民間司法改革基金會備份。
